【裁判字號】    99,易,437
【裁判日期】    990723
【裁判案由】    毒品危害防制條例
【裁判全文】
臺灣桃園地方法院刑事判決               99年度易字第437號
公  訴  人  臺灣桃園地方法院檢察署檢察官
被      告  甲○○
上列被告因違反毒品危害防制條例案件，經檢察官聲請簡易判決
處刑（99年度毒偵字第690 號），本院認有刑事訴訟法第451 條
之1 第4 項但書第3 款之情形，改依通常程序審理，茲判決如下
：
    主      文
本件公訴不受理。
    事實及理由
一、公訴意旨略以：被告甲○○明知甲基安非他命係毒品危害防
    制條例第2 條第2 項第2 款所規定之第二級毒品，不得非法
    施用，竟基於施用第二級毒品甲基安非他命之犯意，於民國
    99年2 月3 日凌晨5 時許，在桃園縣中壢市○○街27巷11號
    2 樓210 室住處，施用甲基安非他命1 次。嗣於99年2 月3
    日下午2 時30分許，因被告甲○○業經臺灣桃園地方法院檢
    察署及本院通緝在案，警對被告甲○○執行逮捕而附帶搜索
    其上揭住處時，當場查獲仿BERETTA 廠92FS型半自動手槍（
    槍枝管制編號0000000000、0000000000）2 把、仿BERETTA
    廠M9型半自動手槍（槍枝管制編號0000000000）1 把、仿CO
    LT廠半自動手槍（槍枝管制編號0000000000）1 把、改造子
    彈成品19顆、改造子彈半成品20顆、改槍用工作平台1 組、
    手榴彈1 顆、乙炔切割器1 臺、沙輪機1 台、小型沙崙機2
    組、改槍用工具箱1 箱、油壓千斤頂1 臺、手動千斤頂1 台
    、噴燈2 支、改造手槍手冊1 本、色戎100 牌改造手槍槍管
    （FS-0418 ）1 枝、改造手槍半成品1 枝、槍箱2 只、監視
    錄影系統1 組、第一級毒品海洛因2 包（合計淨重57.96 公
    克，驗餘淨重57.93 公克，純質淨重36.67 公克）、第二級
    毒品甲基安非他命1 包（毛重25.04 公克，驗餘淨重23.95
    公克，純質淨重23.40 公克）、甲基安非他命吸食器1 組、
    電子磅秤1 臺、毒品分裝袋1 批、砂糖345.5 公克及現金新
    臺幣70萬3,500 元等物，並有林志強在場（被告甲○○另涉
    違反槍砲彈藥刀械管制條例、轉讓毒品及持有第二級毒品純
    質淨重逾20公克部分，林志強所涉意圖販賣而持有第一級毒
    品、持有第一級毒品純質淨重逾10公克，均另行起訴；林志
    強所涉施用第二級毒品部分，另聲請簡易判決處刑）。經被
    告甲○○同意採其尿液送驗，結果呈安非他命類陽性反應，
    始悉上情。因認被告甲○○涉犯有毒品危害防制條例第10條
    第2 項之施用第二級毒品罪嫌（聲請簡易判決處刑與提起公
    訴有相同之效力）。
二、按已經提起公訴或自訴之案件，在同一法院重行起訴者，應
    諭知不受理之判決，並得不經言詞辯論為之，刑事訴訟法第
    303 條第2 款、第307 條分別定有明文。又訴訟上所謂一事
    不再理之原則，關於實質上一罪或裁判上一罪，亦均有其適
    用，最高法院60年台非字第77號著有判例意旨可資參照。
三、經查：
  (一)被告甲○○於前述時、地，確實有施用第二級毒品安非他命
    ，並經警於99年2 月3 日下午2 時30分許，在上揭地點查獲
    第二級毒品甲基安非他命1 包（毛重25.04 公克，驗餘淨重
    23.95 公克，純質淨重23.40 公克）；被告持有第二級毒品
    純質淨重23.40 公克之事實，業經臺灣桃園地方法院檢察署
    檢察官於99年4 月20日以99年度偵字第4183號起訴後，於99
    年4 月26日繫屬於本院，尚未判決確定（下稱前案）等情，
    迭經被告於警詢、偵查中坦承不諱，且有卷附之平鎮分局扣
    押物品目錄表、桃園縣政府警察局平鎮分局被採尿人尿液暨
    毒品真實姓名與編號對照表、濫用藥物檢驗報告、內政部警
    政署刑事警察局中華民國99年3 月23日刑鑑字第0990028424
    號鑑定書可憑（見偵查卷第48頁、第51頁、第104 頁、第12
    5 頁），並經本院核閱本院99年重訴字第26號全卷資料無誤
    ，另有影印之臺灣桃園地方法院檢察署起訴而為本院蓋有99
    年4 月26日收文之函文1 紙、臺灣桃園地方法院檢察署99年
    度偵字第4183號起訴書及臺灣高等法院被告前案紀錄表1 份
    在卷可憑，應甚明確，而堪認定，則公訴人認被告確有毒品
    危害防制條例第10條第2 項之施用第二級毒品犯行，並據以
    聲請簡易判決處刑，及就其持有第二級毒品純質淨重23.40
    公克之犯行另行向本院提起公訴，固非無據。
  (二)然按實務上向來認為施用毒品係持有毒品之高度行為，惟最
    高法院吸收犯之理論，其類型亦非專以「高度行為吸收低度
    行為」為限，尚包括「全部行為吸收部分（階段）行為」（
    最高法院87年度台上字第4461號判決要旨參照）、「重度行
    為吸收輕度行為」（最高法院93年度台上字第2259判決要旨
    參照）等。又所謂高度行為吸收低度行為乃係基於法益侵害
    之觀點，認為當高度行為之不法內涵足以涵蓋低度行為時，
    方得論以吸收犯。98年5 月20日修正之毒品危害防制條例第
    11 條 ，既將同屬持有毒品行為之處罰，依數量多寡而分別
    以觀，顯見立法者有意以持有毒品之數量，作為評價持有毒
    品行為不法內涵高低之標準，並據此修訂持有毒品罪之法定
    刑，俾使有所區隔。因此吾人應可推知，當行為人持有毒品
    數量達法定標準以上者，由於此舉相較於僅持有少量毒品之
    不法內涵較高，法定刑亦隨之顯著提升，縱令行為人係為供
    個人施用而1 次購入，由於該等行為不法內涵，已非原本施
    用毒品行為所得涵蓋，自不得拘泥於以往施用行為吸收持有
    行為之見解，應本諸行為不法內涵高低作為判斷標準，改認
    持有法定數量以上毒品之行為屬重度行為，得吸收施用毒品
    之輕度行為，或逕認施用毒品之輕行為，當為持有超過法定
    數量毒品之重行為所吸收，方屬允當（臺灣高等法院暨所屬
    法院98年法律座談會刑事類提案第15號參照）。故持有逾量
    第二級毒品甲基安非他命，意在供己施用，其施用之輕度行
    為，應為持有逾量之重度行為吸收，不另論罪。
  (三)本院查，被告於警詢中坦承於前述時、地所施用第二級毒品
    甲基安非他命，係從扣案之甲基安非他命中拿取部分施用，
    至為明確，本案並無其他證據證明被告係另基於其他犯意而
    持有逾量第二級毒品，基於罪疑唯輕原則，應認被告持有逾
    量第二級毒品之目的在供己施用，是以，本案起訴論罪法條
    雖漏論被告持有逾量第二級毒品罪之條文，惟起訴事實欄已
    明確記載被告經警查獲持有逾量第二級毒品甲基安非他命之
    犯罪事實，且與其後施用甲基安非他命之行為，有重度行為
    吸收輕度行為之吸收犯實質上一罪關係，應可認定被告持有
    逾量第二級毒品甲基安非他命之行為，已為起訴效力所及，
    至為明確。而本件檢察官係於99年4 月20日聲請簡易判決處
    刑，該聲請於99年5 月7 日始繫屬本院（詳如收文章所示）
    ，其中前案所起訴之被告與本案之被告相同，持有逾量第二
    級毒品甲基安非他命之行為亦屬同一，為實質上一罪，係同
    一案件，公訴人就同一案件，向本院重行起訴，而前開案件
    迄今尚未確定，依照上開說明，本件爰不經言詞辯論，逕為
    諭知不受理之判決。
四、本件係檢察官聲請以簡易判決處刑案件，因有刑事訴訟法第
    451 條之1 第4 項但書第3 款情形，適用通常程序審判。
據上論斷，應依刑事訴訟法第452 條、第303 條第2 款、第307
條，判決如主文。
中    華    民    國    99    年    7     月    23    日
                  刑事第三庭  審判長法  官  徐培元
                                    法  官  柯姿佐
                                    法  官  陳德池
以上正本證明與原本無異。
如不服本判決應於收受判決後10日內向本院提出上訴書狀，並應
敘述具體理由。其未敘述上訴理由者，應於上訴期間屆滿後20日
內向本院補提理由書( 均須按他造當事人之人數附繕本) 「切勿
逕送上級法院」。
                                    書記官  謝雅茹
中    華    民    國    99    年    7     月    24    日

司法院資訊處製作；財團法人民間司法改革基金會備份。
